# 关于收购股权的处理

提问人：1226829524 时间：2020-07-24 12:33:09
您好：陈老师
现在做一个新三板公司的财务尽调，有这么一个问题需要麻烦您给指导一下：
2019 年 9 月公司实际控制人收购一家子公司全部股权，根据提供的协议来看：协议只约定接受该子公司的全部资产，其全部资产价值 1200 万元（账面价值），实际控制人合计支付 461 万元全部承接。协议原文大概内容如下：款项支付完毕该子公司全部股权由实际控制人持有，并办理工商变更手续。协议未明确约定关于该子公司的负债由谁承担，也没有约定有关子公司的人员及业务的相关安排。在办理工商变更时，双方并未按协议约定变更至实际控制人名下。而是办理至我们去做尽调的这家公司名下。
现在的问题是： 1 、上述股权转让是否能认定为是股权转让？？我个人认为这个行业更像是一个转让资产的行为和股权转让没有关系。实际控制人收购上述股权的真实目的是承接该子公司的可用资产。
2 、如果认定为股权转让，上述股权转让未经评估，也没有相关的转让日的资产负债表来验证转让价格是否公允。这样导致不能确认相关商誉和股权的价值。像这种情况应该怎么处理才能将该子公司纳入合并报表范围
求指教
我表述的可能不是太清晰
大概意思就是：实控人花钱买了一个公司并承接资产。然后实控人将上述公司的股权工商过户给了现在的公司以 0元对价。这个子公司没有报表数据提供。我们现在要把他并进来应该怎么操作
是不是这样： 1 、对子公司资产负债进行清查，将未入账的全入进来； 2 、根据清查结果往前推，推至 2019 年 9 月形成一个报表后再确定相关股权的价值

回答人：chenyiwei
无论如何，不管是资产收购还是股权收购，在合并报表层面都是按照非同一控制下合并处理，将取得并实际控制的各项资产、负债在清查基础上按购买日公允价值入账（特别关注购买方所持有的满足可辨认性标准但未单独确认的无形资产），差额作为商誉，也就基本上是你说的方法。但交易形式不同，个别报表层面的会计处理和税务处理还是会有较大差异的。